【裁判字號】    90,重訴,2053
【裁判日期】    920710
【裁判案由】    侵權行為損害賠償
【裁判全文】
臺灣臺北地方法院民事裁定                        九十年度重訴字第二０五三號
    原      告  甲○○
    訴訟代理人  張迺良律師
    被      告  時報周刊股份有限公司
    法定代理人  簡志信
    被      告  鄭盈湧
                陳崇崧即陳中.
                張國立
    右四人共同
    訴訟代理人  黃虹霞律師
右當事人間請求侵權行為損害賠償事件，原告民國九十一年二月六日為訴之追加，本
院裁定
如左：
    主    文
原告追加之訴關於被告時報周刊股份有限公司、簡志信、鄭盈湧、陳崇崧（即陳中雄
）、張國立部分駁回。
追加訴訟費用由原告負擔。
    理    由
一、按訴狀繕本送達後，原告固不得將原訴變更或追加他訴，但請求之基礎事實同一
    者，不在此限。民事訴訟法第二百五十五條第一項第二款定有明文。所謂請求之
    基礎事實同一，係指變更或追加之訴與原訴之主要爭點有其共同性，各請求利益
    之主張在社會生活上可認為同一或關連，而就原請求之訴訟及證據資料，於審理
    繼續進行在相當程度範圍內具有同一性或一體性，得期待於後請求之審理予以利
    用，俾先後兩請求在同一程序得加以解決，避免重複審理，進而為統一解決紛爭
    者，即屬之。判斷是否合於民事訴訟法第二百五十五條第一項第二款之「請求之
    基礎事實」同一，應考慮被告之防禦權是否受到不利益及在訴訟之過程，准予為
    訴之變更、追加後，原來已經進行過之訴訟資料與證據資料，有無繼續使用之可
    能性及價值。此有最高法院九十年度台抗字第五一九號判決可參。
二、本件原告於民國九十年八月十六日以被告乙○○未經查證，於八十九年十一月二
    十八日向法國解放報及法新社記者指稱其涉及尹清楓命案等語，復於同年十一月
    二十二日在法國巴黎法庭外，向法國媒體公然指稱其為涉嫌犯，指摘傳述毀損原
    告名譽，為此依民法第一百八十四條侵權行為之法律規定，請求被告賠償其所受
    損害新臺幣（下同）二千萬元，並應於中國時報、聯合報、自由時報第一版及法
    國解放報、法新社刊登判決等語。嗣於九十一年二月六日追加被告時報週刊股份
    有限公司（下稱時報周刊公司）、簡志信、鄭盈湧、陳崇崧（即陳中雄）、張國
    立應與被告乙○○應與連帶給付前開金額以及應刊登判決主文及道歉啟事於中國
    時報、聯合報、自由時報、台北時報及法國解放報全國版一日，並應向中央社及
    法新社發送本件判決全文，追加部分之事實則主張被告乙○○所傳述之報導係時
    報周刊一一八０期（八十九年十月八日至十月十四日）由被告鄭盈湧所撰，此報
    導並經被告陳崇崧於時報周刊一一八九期（八十九年十二月十日至十二月十六日
    ）予以撰文報導，被告張國立為該周刊雜誌之總編輯，而被告鄭盈湧及陳崇崧為
    被告時報周刊之受僱人，應負共同侵權行為責任等語。依據原告所主張之事實，
    被告乙○○向媒體指述原告涉及尹清楓命案之行為，與被告鄭盈湧、陳崇崧所撰
    寫時報周刊報導刊載之時間均相隔有一月餘，且被告乙○○所為，屬個人言詞陳
    述，就本件追加部分則為時報周刊雜誌之報導，顯非屬同一事實。又原訴之爭點
    為被告乙○○指述內容是否構成原告名譽之侵害，被告乙○○就此言論是否基於
    個人合理之確信所為，以及考慮原告及被告乙○○之身分、地位或經濟狀況而為
    損害賠償額之認定等，此與追加之訴須另就時報周刊報導之依據、報導之內容對
    於個人名譽是否構成侵害以及侵害之程度如何為審查，損害賠償金額之認定，亦
    須另就追加之訴被告個人之情狀審酌而有不同，原訴及追加之訴爭點既不相同，
    訴訟程序及證據資料難以相互援用，如予准許，將有礙被告乙○○之防禦及本件
    訴訟之終結，被告就此訴之追加已表明不同意，本件追加之訴依首揭民事訴訟法
    第二百五十五條第一項規定，自不應准許。
三、依民事訴訟法第二百四十九條第一項第六款，第九十五條，第七十八條裁定如主
    文。
中      華      民      國    九十二    年      七      月      十      日
                                        民事第五庭  法      官    張松鈞
右為正本係照原本作成
如對本裁定抗告須於裁定送達後十日內向本院提出抗告狀
中      華      民      國    九十二    年      七      月      十      日
                                                    書  記  官    黃媚鵑


司法院資訊處製作；財團法人民間司法改革基金會備份。
